【裁判字號】    99,交抗,1949
【裁判日期】    991101
【裁判案由】    違反道路交通管理處罰條例
【裁判全文】
臺灣高等法院交通事件裁定            99年度交抗字第1949號
抗  告  人
即受處分人  甲○○
上列抗告人因違反道路交通管理處罰條例案件，不服臺灣板橋地
方法院，中華民國99年8 月27日所為裁定（99年度交聲字第2651
號，原處分案號：交通部公路總局臺北區監理所板橋監理站99年
8月19 日板監裁字第裁41-C00000000號），提起抗告，本院裁定
如下：
    主  文
抗告駁回。
    理  由
一、原裁定意旨略以：受處分人甲○○確有飲用酒類或其他類似
    物後，其吐氣所含酒精濃度超過每公升0.79毫克仍駕車之行
    為，原處分裁處吊扣駕駛執照12個月，及施以道路交通安全
    講習，並無不當，惟受處分人酒後駕車之行為，因同時另犯
    刑法第185條之3之公共危險罪，業經臺灣板橋地方法院檢察
    署檢察官於99年8月2日以99年度速偵字第4790號為緩起訴處
    分，則原處分機關逕對受處分人上開酒後駕車之行為裁處罰
    鍰新臺幣（下同）45,000元部分，與行政罰法第26 條第1項
    前段之「一事不二罰」原則相違，難謂適法，因認原處分關
    於裁處受處分人吊扣駕駛執照12個月並施以道路安全講習，
    固無違誤，惟就裁處受處分人罰鍰45,000元部分，則於法尚
    有未洽，因而將原處分撤銷，並自為裁定：受處分人汽車駕
    駛人，駕駛汽車經測試檢定酒精濃度超過規定標準，吊扣駕
    駛執照12個月，並應接受道路交通安全講習。
二、抗告人即受處分人甲○○抗告意旨略稱：其最近才找到工作
    ，收入微薄，但因本件違規共裁罰70,000元，請給予分期付
    管機會云云。
三、經查：原裁定以原處分機關在緩起訴處分尚未實質確定前，
    逕依道路交通管理處罰條例第35條1項第1款規定裁罰受處分
    人45,000元部分，與行政罰法第26條規定意旨有違，而撤銷
    原處分，並自為裁定：受處分人汽車駕駛人，駕駛汽車經測
    試檢定酒精濃度超過規定標準，吊扣駕駛執照12個月，並應
    接受道路交通安全講習；原裁定並敘明，原處分裁處罰鍰部
    分應俟緩起訴處分實質確定或經撤銷而起訴後刑事裁判之結
    果如何，再由原處分機關依行政罰第26條第2 項及道路交通
    管理處罰條例第35條第8 項處理。是以，受處分人於緩起訴
    處分尚未實質確定前，因本件違規所受之行政罰為「吊扣駕
    駛執照12個月，並應接受道路交通安全講習」，並無行政罰
    鍰。至受處分人因同時觸犯刑事法律而受緩起訴處分，應於
    收到檢察官執行緩起訴處分命令後三個月內，向國庫支付緩
    起訴處分金25,000元，非行政裁罰，則抗告意旨稱因違規共
    裁罰70,000元云云，顯有誤會，而非可採。另交通違規罰鍰
    得否分期繳納，屬處罰如何執行之問題，亦與受處分人所受
    原處分合法與否毫無干涉，附此敘明。
四、綜上所述，原審以原處分機關於受處分人緩起訴期間尚未屆
    滿前裁處受處分人罰鍰45,000元部分，與行政罰法第26條第
    1 項前段之「一事不二罰」原則相違，將原處分撤銷，並自
    為裁定：受處分人汽車駕駛人，駕駛汽車經測試檢定酒精濃
    度超過規定標準，吊扣駕駛執照12個月，並應接受道路交通
    安全講習，經核並無違誤。抗告人以裁罰金額過高，並請求
    分期付款為由，提起抗告，並無理由，應予駁回。
據上論斷，應依道路交通案件處理辦法第26條，刑事訴訟法第41
2條，裁定如主文。
中    華    民    國    99    年    11    月    1     日
                  刑事第二十庭審判長法  官  楊貴雄
                                    法  官  許必奇
                                    法  官  周明鴻
以上正本證明與原本無異。
不得再抗告。
                                    書記官  郭彥琪
中    華    民    國    99    年    11    月    1     日

司法院資訊處製作；財團法人民間司法改革基金會備份。
